臺灣基隆地方法院基隆簡易庭民事判決
110年度基簡字第1016號
原      告  良京實業股份有限公司

法定代理人  平川秀一郎

訴訟代理人  王怡蘋    

            劉書瑋    
被      告  鄔玉鳳    


上列當事人間請求給付借款事件，本院於民國111年1月11日言詞
辯論終結，判決如下：
　　主　文
被告應給付原告新臺幣（下同）29萬8,503元，及自96年3月10日
起至清償日止，按週年利率12%計算之利息，暨自96年4月11日起
至96年10月10日止，按上開利率10%，自96年10月11日起至清償
日止，按上開利率20%計算之違約金。
訴訟費用3,200元由被告負擔。
本判決第1項得假執行。但被告如於假執行程序實施前以29萬8,5
03元為原告預供擔保，得免為假執行。
　　事實及理由
一、本件被告經合法通知，沒有在言詞辯論期日出庭，而他沒有
    民事訴訟法第386條各款規定的情形，所以本院在只有原告
    一方到場辯論之情形下，作成判決。
二、原告起訴主張：被告前向寶華商業銀行股份有限公司（下稱
    寶華銀行）申請小額循環信用貸款並簽訂循環信用貸款契約
    （下稱系爭契約），借款額度最高50萬元，借款動用期間自
    核准日起為期3年，期滿30日前，得以同一內容繼續延長3年
    ，其後每年屆期時亦同，並約定借款利率自核貸日起5個月
    內以固定利率0%計算，期滿後改以固定利率12%計算，按日
    計息，每月底結息一次，並應於每月15日最終繳款日前繳足
    每月最低應繳金額，如未依約繳納時，依系爭契約第11條視
    為全部到期，被告應清償所欠債務，並依系爭契約第8條，
    逾期未滿6個月者，按上開利率10%，超過6個月者，按上開
    利率20%計算違約金。然被告自96年3月9日起即未履行繳款
    義務，依系爭契約第8條、第11條約定，債務視為全部到期
    ，被告自應償還借款本息及違約金。嗣經寶華銀行將上開債
    權讓與原告，屢次催討被告都置之不理，故依消費借貸及債
    權讓與之法律關係，請求法院判決如主文第1項所示。
三、被告經合法通知，沒有在言詞辯論期日到庭，也沒有提出任
    何書面陳述意見。
四、根據本院核對原告提出的寶華銀行魔力現金卡申請書、分攤
    表、債權讓與證明書、債權與通知民眾日報節本等資料，可
    以確認原告主張的事實，可以相信。按照消費借貸之借用人
    應於約定期限內，返還與借用物種類、品質、數量相同之物
    。民法第478條前段定有明文。次按遲延之債務，以支付金
    錢為標的者，債權人得請求依法定利率計算之遲延利息，但
    約定利率較高者，仍從其約定利率；當事人得約定債務人於
    債務不履行時，應支付違約金。民法第233條第1項、銀行法
    第47條之1第2項、民法第250條第1項亦有明定。另外債權之
    讓與，非經讓與人或受讓人通知債務人，對於債務人不生效
    力，民法第297條第1項前段復有明文。因為債權讓與不過「
    變更債權之主體」，該債權之性質既然不因此有所變更，亦
    不以債務人之同意為其必要，而只須要讓與人或受讓人曾踐
    行通知（將債權讓與之事實通知債務人），該債權讓與對債
    務人即生效力。所以，原告本於消費借貸及債權讓與之法律
    關係，請求被告應給付如主文第1項之所示，是有理由的，
    應予准許。
五、本件第一審裁判費為3,200元，此外沒有其他費用之支出，
    是本件訴訟費用額確定為3,200元，爰依職權確定前開訴訟
    費用由敗訴之被告負擔。
六、本件係適用簡易訴訟程序所為被告敗訴之判決，依民事訴訟
    法第389條第1項第3款規定，應由法院主動宣告原告於本判
    決確定前，即可依本判決命給付內容．對被告聲請強制執行
    ，併宣告被告預供相當之擔保金額後，得免為假執行。
七、訴訟費用負擔依據：民事訴訟法第78條。
中　　華　　民　　國　　111 　年　　1 　　月　　25　　日
          　　　　基隆簡易庭法　官　林淑鳳
以上正本係照原本作成。
如對本判決上訴，須於判決送達後20日內向本院提出上訴狀。如
委任律師提起上訴者，應一併繳納上訴審裁判費。
中　　華　　民　　國　　111 　年　　1 　　月　　25　　日
                            書記官　陳櫻姿